【裁判字號】    99,易,611
【裁判日期】    990429
【裁判案由】    竊盜等
【裁判全文】
臺灣高雄地方法院刑事判決               99年度易字第611號
公  訴  人  臺灣高雄地方法院檢察署檢察官
被      告  乙○○
指定辯護人  本院公設辯護人蘇鴻吉
上列被告因竊盜等案件，經檢察官提起公訴（99年度偵字第5180
號），被告於準備程序中就被訴事實為有罪之陳述，本院裁定改
行簡式審判程序，並判決如下：
    主  文
乙○○犯竊盜罪，處有期徒刑貳月，如易科罰金，以新臺幣壹仟
元折算壹日；又犯傷害罪，處有期徒刑貳月，如易科罰金，以新
臺幣壹仟元折算壹日。應執行有期徒刑月，如易科罰金，以新
臺幣壹仟元折算壹日。
    事實及理由
一、本件被告乙○○所犯非死刑、無期徒刑或最輕本刑有期徒刑
    三年以上之罪，亦非高等法院管轄第一審案件，且於準備程
    序進行中，被告先就被訴事實為有罪之陳述，經告知被告簡
    式審判程序之旨，並聽取檢察官、被告之意見後，本院裁定
    進行簡式審判程序，是本件之證據調查，依刑事訴訟法第27
    3 條之2 規定，不受同法第159 條第1 項、第161 條之2 、
    第161 條之3 、第163 條之1 及第164 條至第170 條規定之
    限制，合先敘明。
二、本件犯罪事實及證據除引用如附件檢察官起訴書之記載外，
    並更正、補充如下：
（一）犯罪事實部分：起訴書犯罪事實欄一第八行應補充為：「
      徒手與甲○○拉扯，並以手毆打甲○○，致其受有右前臂
      挫擦傷0.2X0.2 公分、右手掌挫擦傷0.3X0.2 公分之傷害
      ，惟嗣遭甲○○所制伏，並為巡邏員警當場發現並查悉上
      情（被告所竊得上揭物品均自其身上起出，並均返還被害
      人寶雅百貨公司）。」
（二）證據部分並有被告於本院審理時之自白為證。
三、核被告所為，係犯刑法第320 條第1 項之竊盜罪，同法第22
    7 條第1 項傷害罪（被告竊得財物後為求脫逃，而為傷害甲
    ○○之行為，因其嗣後仍遭甲○○所制伏，顯不該當刑法第
    329 條之準強盜罪，附此敘明）。被告所犯上開2 罪間，犯
    意各別，行為互殊，應分論併罰。爰審酌被告非無財力，竟
    起貪念竊取被害人財物，於竊盜犯行被發覺後，又另為傷害
    他人之行為以求脫逃，實有不該，惟其於本院審理時坦承犯
    行，犯後態度良好，且所竊財物價值非高，亦均已返還被害
    人等一切情狀，分別量處如主文所示之刑及定應執行刑，並
    諭知易科罰金之折算標準，以示懲戒。
據上論斷，應依刑事訴訟法第273 條之1 第1 項、第299 條第1
項前段、第310 條之2 、第454 條第2 項，刑法第320 條第1 項
、第277 條第1 項、第41條第1 項前段、第51條第5 款，刑法施
行法第1 條之1 ，判決如主文。
本案經檢察官鄧怡君到庭執行職務。
中    華    民    國    99    年    4     月    29    日
              刑事第十七庭    法  官  余銘軒
以上正本證明與原本無異。
如不服本判決應於收受送達後10日內向本院提出上訴書狀，並應
敘述具體理由；如未敘述上訴理由者，應於上訴期間屆滿後20日
內向本院補提理由書（均須按他造當事人之人數附繕本）「切勿
逕送上級法院」。
中    華    民    國    99    年    5     月    3     日
                               書記官 吳書逸
附錄論罪科刑法條
中華民國刑法第320條
（普通竊盜罪、竊佔罪）
意圖為自己或第三人不法之所有，而竊取他人之動產者，為竊盜
罪，處5  年以下有期徒刑、拘役或 5 百元以下罰金。
意圖為自己或第三人不法之利益，而竊佔他人之不動產者，依前
項之規定處斷。
前二項之未遂犯罰之。
中華民國刑法第277條
（普通傷害罪）
傷害人之身體或健康者，處 3 年以下有期徒刑、拘役或 1 千元
以下罰金。
犯前項之罪因而致人於死者，處無期徒刑或 7 年以上有期徒刑
；致重傷者，處 3 年以上 10 年以下有期徒刑。
附件
臺灣高雄地方法院檢察署檢察官起訴書
                                      99年度偵字第5180號
    被      告  乙○○  男  32歲（民國○○年○○月○○日生）
                        住高雄縣鳳山市○○○路85號
                        身分證統一編號：Ｚ000000000號
上列被告因竊盜等案件，業經偵查終結，認應提起公訴，茲將犯
罪事實及證據並所犯法條分敘如下：
        犯  罪  事  實
一、乙○○意圖為自己不法之所有，基於竊盜之故意，於民國99
    年2 月3 日20時10分許，前往高雄縣鳳山市○○○路381 號
    之「寶雅百貨公司」（營利登記證上載寶雅國際股份有限公
    司高雄五甲分公司），徒手竊取架上之水鑽11包、木紋Y 刀
    1 支、洗顏粉1 瓶及收納盒1 個，價值共計新臺幣2577元。
    得手後正欲離去之際，經該店內之保全人員甲○○所發現，
    並經甲○○上前制止。詎乙○○為脫逃，竟另基於傷害之故
    意，徒手毆打甲○○，致其受有右前臂挫擦傷0.2*0.2 公分
    、右手掌挫擦傷0.3*0.2 公分之傷害，適為巡邏員警當場發
    現並查悉上情。
二、案經甲○○告訴高雄縣政府警察局鳳山分局報告偵辦。
        證據並所犯法條
一、證據方法及待證事實
┌──┬─────────────┬───────────────┐
│編號│證據方法                  │待證事實                      │
├──┼─────────────┼───────────────┤
│ 1  │被告乙○○於警詢及本署偵查│全部犯罪事實。                │
│    │中之自白。                │                              │
├──┼─────────────┼───────────────┤
│ 2  │告訴人甲○○於警詢時之指訴│被告乙○○徒手毆打告訴人甲○○│
│    │。                        │致其受有如上傷害之事實。      │
├──┼─────────────┼───────────────┤
│ 3  │贓物認領保管單1 紙。      │被告乙○○所竊得之財物。      │
└──┴─────────────┴───────────────┘
二、核被告乙○○所為，分係犯刑法第320 條第1 項第之竊盜罪
    、第277 條第1 項傷害罪嫌；其所犯上開各罪間，犯意各別
    ，行為互殊，請予分論併罰。
三、依刑事訴訟法第251 條第1 項提起公訴。
    此  致
臺灣高雄地方法院
中    華    民    國    99    年    2     月    6     日
                              檢 察 官  丙  ○  ○
上正本證明與原本無異
中    華    民    國    99    年    2     月    12    日
                              書 記 官
附錄本案所犯法條全文
中華民國刑法第277條
（普通傷害罪）
傷害人之身體或健康者，處 3 年以下有期徒刑、拘役或 1 千元
以下罰金。
犯前項之罪因而致人於死者，處無期徒刑或 7 年以上有期徒刑；
致重傷者，處 3 年以上 10 年以下有期徒刑。
中華民國刑法第320條
（普通竊盜罪、竊佔罪）
意圖為自己或第三人不法之所有，而竊取他人之動產者，為竊盜
罪，處 5 年以下有期徒刑、拘役或 5 百元以下罰金。
意圖為自己或第三人不法之利益，而竊佔他人之不動產者，依前
項之規定處斷。
前二項之未遂犯罰之。

司法院資訊處製作；財團法人民間司法改革基金會備份。
